臺灣高等法院臺南分院刑事判決　　　九十二年度重上更(三)字第七四號　Ａ
　　　上　訴　人　臺灣嘉義地方法院檢察署檢察官
　　　上　訴　人
　　　即　被　告　丙　○　○
　　　選任辯護人　黃　曜　春
　　　上　訴　人
　　　即　被　告　乙　○　○
　　　右　一　人
　　　選任辯護人　林　德　昇　律師
右上訴人因被告違反貪污治罪條例等案件，不服臺灣嘉義地方法院八十七年度訴字第
七號中華民國八十八年四月十五日第一審判決（起訴案號：臺灣嘉義地方法院檢察署
八十五年度偵字第二三九五號、第三九四五號），提起上訴，本院判決後，經最高法
院第三次發回更審，本院判決如左：
      主      文
原判決關於丙○○連續利用職務上機會詐領財物部分及所定執行刑與乙○○業務侵占
部分均撤銷。
丙○○連續依據法令從事公務之人員，利用職務上之機會，詐取財物，處有期徒刑柒
年貳月，褫奪公權年，所得財物新台幣陸佰陸拾伍萬仟佰貳拾陸元伍角應予追
繳，發還嘉義魚市場股份有限公司，如全部或一部無法追繳時，以其財產抵償之。被
訴竊取職務上持有之非公用私有財物罪部分免訴。
乙○○被訴業務侵占部分無罪。
      事      實
一、丙○○原為嘉義魚市場股份有限公司（下稱嘉義魚市場公司，嘉義市政府出資百
    分之五十一，屬公營機構）會計課長，兼任嘉義市魚市場員工消費合作社（下稱
    嘉義魚市場合作社）會計員，係依據法令從事公務之人員，竟基於意圖為自己不
    法所有之概括犯意，自民國八十一年一月起至八十四年十月間止，利用其為嘉義
    魚市場公司會計課長及嘉義魚市場合作社會計員之身分提供魚籠給承銷人使用，
    由嘉義魚市場公司向承銷人代收取每個魚籠新台幣（下同）五十元保證金後，每
    隔一星期至十天，再由丙○○結算嘉義魚市場公司代收嘉義魚市場合作社魚籠保
    證金金額之機會，先後多次開具不實證明單及本於嘉義魚市場公司會計課長執行
    公職時，先後多次開具不實單據粘存單浮報魚籠保證金金額（亦即超過實際收取
    魚籠保證金之金額，多報金額），陳送嘉義魚市場合作社經理蓋章後，持向嘉義
    魚市場公司請款，又明知魚籠保證金金額浮報不實，仍先後多次據以開具支出傳
    票，交由該公司出納人員據以簽發該公司在嘉義市第二信用合作社（下稱嘉義二
    信）甲存第0000000帳號之支票，轉存入嘉義魚市場合作社在嘉義二信所
    設立乙存第00000－0－0號活期存款帳戶內後，丙○○再先後多次偽造上
    開第00000－0－0帳號活期存款取款憑條，將帳號、浮報之金額（即多報
    部分之金額）、提款日期填載其上，並趁機於嘉義魚市場合作社盜蓋放在辦公桌
    上嘉義魚市場合作社理事主席（八十三年三月一日之前為吳西，八十三年三月一
    日起為吳安成）、經理（八十三年三月一日之前為吳安成，八十三年三月一日起
    為周祖銘）及出納乙○○之印鑑章於該活期存款取款憑條上，利用其職務上之機
    會持向嘉義二信直接詐領先前所浮報之魚籠保證金金額，使嘉義二信人員誤信丙
    ○○有權提領款項而交付其所提領之款項，累計詐領金額達六百六十五萬三千三
    百二十六元五角，領得後均供己花用，足以生損害於嘉義魚市場公司、嘉義魚市
    場合作社、嘉義二信對會計帳目及財產管理之正確性暨吳西、吳安成、周祖銘、
    乙○○等人之信用。
二、案經法務部調查局嘉義市調查站（下稱嘉義市調查局）及審計部臺灣省嘉義市審
    計室（下稱嘉義市審計室）移送臺灣嘉義地方法院檢察署檢察官偵查起訴。
      理      由
壹、被告丙○○部分：
一、訊據上訴人即被告丙○○坦承其為嘉義魚市場公司會計課長兼任嘉義魚市場合作
    社會計員，自八十一年一月起至八十四年十月厎止，利用嘉義魚市場合作社魚籠
    管理員甲○每日與其結算辦理回收承銷人魚籠保證金機會，將每日結餘現金侵占
    ，利用經辦嘉義魚市場公司代收承銷人魚籠保證金轉存入嘉義二信上開帳戶機會
    ，製作不實之代收承銷人塑膠魚籠保證金證明單及單據粘存單，浮報開立支出傳
    票，以溢報代收承銷人魚籠保證金之方式，向嘉義魚市場公司浮報塑膠魚籠保證
    金，轉存入嘉義魚市場合作社設於嘉義二信活期存款一一九七七─七─○帳戶內
    ，累計詐領六百六十五萬三千三百二十六元五角等情，惟辯稱：其浮報金額，係
    用於八十年至八十四年歷年招待員工出國旅遊及歷年退休人員補貼退休津貼。原
    判決犯罪事實一、二，其犯罪之手段，方法，均係盜蓋合作社理事主席、經理及
    出納之印章，據而詐領金錢，加以犯罪地點相同，犯罪時間重疊，顯係基於同一
    之概括犯意而為之至明，應屬連續犯，不容割裂分論，原判決犯罪事實二部分，
    經鈞院判處有期徒刑七月，上訴後經最高法院將之駁回而確定，且其已執行完畢
    ，犯罪事實欄一部分，與之有連續犯關係，屬裁判上一罪，依刑事訴訟法第三百
    零二條第一款規定，自應諭知免訴之判決云云。經查：
（一）被告丙○○於嘉義市調查站調查時供稱：「（嘉魚公司有無代嘉魚公司員工消
      費合作社收取承銷人之魚籠保證金，其代收流程與性質如何？）本公司員工消
      費合作社為服務魚貨承銷人，有提供塑膠魚籠供承銷人使用，並向承銷人收取
      每個魚籠保證金五十元，俟承銷人繳回魚籠後，本公司員工消費合作社再退還
      保證金給承銷人，因此屬於代收性質。承銷人每日將所租用之魚籠保證金連同
      魚貨款，直接到二信總社繳款存入本公司之帳戶，本公司電腦室人員根據承銷
      人之繳款單入帳，並印出每位承銷人每日應收魚籠保證金之明細表，再由我依
      照本公司請款程序開立支出傳票，由出納人員轉入本公司員工消費合作社之帳
      戶。」「（你有無詐領前述魚籠保證金？金額若干？）有的，我確有以盜報方
      式挪用魚籠保證金，在我棄職逃逸後，經本公司總經理吳安成、業務課長周祖
      銘及出納人員乙○○等人清理對帳表，自八十一年一月一日至八十四年十月二
      日期間，我總計溢報魚籠保證金六百六十五萬三千三百二十六元五角正。」「
      （你如何以溢報方式挪用魚籠保證金公款？）我一般是每隔一星期至十天結算
      本公司應替員工消費合作社代收之魚籠保證金金額，並開具『證明單』，陳送
      經理核章，開具支出傳票，再轉交由出納人員存入本公司員工消費合作社帳戶
      ，其後根據本公司員工消費合作社魚籠服務人員甲○每日退還承銷人魚籠數，
      由我請款歸還給本公司。我即是開立『證明單』之時，以溢報金額之方式請款
      ，例如於八十一年一月一日至一月十四日代收承銷人之魚籠保證金應為一百零
      九萬零一百四十七元，但我在製作證明書時，即將代收金額溢報為一百一十九
      萬二千九百零九元，溢報金額為十萬二千七百六十二元，陸續以此方式，經本
      公司統計自八十一年一月一日至八十四年十月二日，共計溢報金額為前述之六
      百餘萬元。」「在我填寫『證明單』，溢報代收魚籠保證金之金額時，同時有
      附上本公司之單據粘存單，該粘存單與保證金金額因均是我所填寫製作，數額
      完全相同，而且我也沒有逐日登帳，總經理無法對帳或查核，另基於共事多年
      的同事關係，他們也沒有特別詢問我有無溢報提領金額等情，而事先他們也不
      知道我是以溢報方式提領該筆款項。」「本公司員工消費合作社在二信總社開
      立帳戶，欲提領現款時，必須有理事主席、經理、出納乙○○等三人之印鑑始
      能提領，因該三人之印章平日即放在桌面上，我是趁他們三人不注意時，在未
      經他們三人的同意下，蓋取該三人之印章，而得以持向二信總社提領得逞。」
      等語（見八十五年度偵字第二三九五號卷第七頁正面至第九頁），核與被告乙
      ○○及證人甲○於嘉義市調查站調查時證述之情節相符（見八十五年度偵字第
      二三九五號卷第十七頁至第三二頁、第四三頁至第四五頁），而該空白活期存
      款取款憑條於嘉義二信內可隨意拿取填寫辦理提款，為一般人所週知之事。從
      上開各情以觀，自八十一年一月起至八十四年十月間止，被告丙○○利用其為
      嘉義魚市場公司會計課長及嘉義魚市場合作社會計員之身分提供魚籠給承銷人
      使用，由嘉義魚市場公司向承銷人代收取每個魚籠五十元保證金後，每隔一星
      期至十天，再由被告丙○○結算嘉義魚市場公司代收嘉義魚市場合作社魚籠保
      證金金額之機會，先後多次開具不實證明單及本於嘉義魚市場公司會計課長執
      行公職時，先後多次開具不實單據粘存單浮報魚籠保證金金額（亦即超過實際
      收取魚籠保證金之金額，多報金額），陳送嘉義魚市場合作社經理蓋章後，持
      向嘉義魚市場公司請款，又明知魚籠保證金金額浮報不實，仍先後多次據以開
      具支出傳票，交由該公司出納人員據以簽發該公司在嘉義二信甲存第0000
      000帳號之支票，轉存入嘉義魚市場合作社在嘉義二信所設立乙存第000
      00－0－0號活期存款帳戶內後，被告丙○○再先後多次偽造上開第000
      00－0－0帳號活期存款取款憑條，將帳號、浮報之金額（即多報部分之金
      額）、提款日期填載其上，並趁機於嘉義魚市場合作社盜蓋放在辦公桌上嘉義
      魚市場合作社理事主席（八十三年三月一日之前為吳西，八十三年三月一日起
      為吳安成）、經理（八十三年三月一日之前為吳安成，八十三年三月一日起為
      周祖銘）及出納被告乙○○之印鑑章於該活期存款取款憑條上，利用其職務上
      之機會持向嘉義二信直接詐領先前所浮報之魚籠保證金金額，使嘉義二信人員
      誤信被告丙○○有權提領款項而交付其所提領之款項，累計詐領金額達六百六
      十五萬三千三百二十六元五角（嘉義魚市場合作社設於嘉義二信第00000
      －0－0號乙存帳戶內被詐領如附表一所示存款二十七筆，合計金額四百二十
      八萬九千五百六十八元，該附表一所示每筆取款憑條金額欄內打印字體（見八
      十五年度偵字第三九四五號卷第六六頁至第九六頁），與被告丙○○竊取詐領
      附表五編號２所示存款之取款憑條金額欄內打印字體（見八十五年度偵字第二
      三九五號卷第六六頁），完全相同，而與嘉義魚市場合作社出納被告乙○○平
      常在取款憑條金額欄內打印之字體不符（見本院更一審卷第三七頁背面），顯
      然該部分嘉義魚市場合作社之存款，屬被告丙○○詐領，允無疑義。其餘詐領
      部分，據被告乙○○於嘉義市調查站及證人吳安成陳稱部分帳冊、憑據為被告
      丙○○帶走失散，現有資料不全，已無從查核再為列表，然被告丙○○巳供認
      其浮報金額六百六十五萬三千三百二十六元五角，並予詐領無訛在卷，領得後
      均自行花用，自足以生損害於嘉義魚市場公司、嘉義魚市場合作社、嘉義二信
      對會計帳目及財產管理之正確性暨吳西（按理事主席之任職：八十三年三月一
      日起為吳安成，八十三年三月一日之前為吳西）、吳安成、周祖銘（經理之任
      職：三月一日之前為吳安成，八十三年三月一日起為周祖銘）、乙○○等人之
      信用。復有溢領代收承銷人魚籠保證金憑證影本二冊、嘉義魚市場合作社日記
      帳影本二冊、魚籠借款簿影本一冊、嘉市二信00000－0－0號帳戶存款
      對帳單影本二冊在卷足資佐證，且被告丙○○浮報塑膠魚籠保證金六百六十五
      萬三千三百二十六元五角部分，經嘉義市審計室派員查帳核對無誤，亦有該室
      八十六年四月十一日審嘉一字第三八七號函一份附卷足憑（見八十五年度偵字
      第三九四五號卷第一百二十一頁至第一百二十四頁）。
（二）被告丙○○原為嘉義魚市場公司會計課長，掌管該公司各項收支之審核，辦理
      預算、決算及各種會計報告之編製，帳簿及會計憑證之保管等相關業務，並兼
      任該公司所屬嘉義魚市場合作社會計，業據其於嘉義市調查站供明在卷，而嘉
      義魚市場公司前身為嘉義市政府所設立嘉義魚市場管理委員會，嗣於八十一年
      一月一日起奉上級機關指示改制為公司組織型態，嘉義市政府仍占百分之五十
      一股份，業經本院上訴審向嘉義魚市場公司函查在案（見本院上訴審卷第六三
      頁），故該公司人員仍有刑法公務員之適用，為依據法令從事公務之人員（按
      丙○○所蓋之印章均載有會計課長之名稱，顯見丙○○係身兼嘉義魚市場公司
      之公務員身分，見八十一年一月至八十四年十二月間服務人員印領清冊足稽）
      。
（三）被告丙○○辯稱：其浮報金額，係用於八十年至八十四年歷年招待員工出國旅
      遊及歷年退休人員補貼退休津貼云云，固提出嘉義魚市場合作社較大支出概算
      表及現金出入簿影本各一份為證，惟據嘉義魚市場公司函覆稱：「本公司原員
      工消費合作社已解散多年，當時之實務人員除乙○○外，均已退休或離職，帳
      冊資料並未移交，貴院所要求之歷年招待員工出國旅遊明細表等，已無資料可
      查，有該公司九十二年八月三日嘉魚股字第四二一號函一份附於本院本審卷第
      二卷可參，被告丙○○此部分之辯解是否實在，並無法證明，尚難採信。
（四）被告丙○○辯稱：原判決犯罪事實一、二，其犯罪之手段，方法，均係盜蓋合
      作社理事主席、經理及出納之印章，據而詐領金錢，加以犯罪地點相同，犯罪
      時間重疊，顯係基於同一之概括犯意而為之至明，應屬連續犯，不容割裂分論
      ，原判決犯罪事實二部分，經鈞院判處有期徒刑七月，上訴後經最高法院將之
      駁回而確定，且其已執行完畢，犯罪事實欄一部分，與之有連續犯關係，屬裁
      判上一罪，依刑事訴訟法第三百零二條第一款規定，自應諭知免訴之判決云云
      。惟查原判決犯罪事實一部分之犯罪行為係被告丙○○利用其職務上之機會以
      偽造之取款憑條而分多次向嘉義二信直接詐領，而犯罪事實二部分則是被告丙
      ○○私下偷取乙○○所保管之印章盜蓋，偽造丙○○非職務上製作之取款憑條
      而詐領款項，二者之犯意顯然不同，不應成立連續犯之裁判上一罪，被告此部
      分之辯解，不足採。
（五）綜上所述，被告丙○○確有上開之犯行，被告丙○○之辯解，尚非可採，事證
      明確，被告丙○○上開之犯行堪以認定。
二、按貪污治罪條例於八十五年十月二十三日修正公布，並於同年月二十五日生效施
    行，其中第五條第一項第二款有關詐取財物罪，將八十一年七月十七日條正公布
    之第五條第一項第二款條文規定：「利用職務上之機會，詐取財物者，處七年以
    上有期徒刑，得併科新台幣二百萬元以下罰金。」，修正為：「利用職務上之機
    會，詐取財物者，處七年以上有期徒刑，得併科新台幣六千萬元以下罰金。」，
    經比較新舊法結果，以修正前較有利於被告，依刑法第二條第一項但書規定，自
    應適用八十一年七月十七日修正公布之舊法貪污治罪條例處斷。
三、核被告丙○○上開所為，係犯修正前貪污治罪條例第五條第一項第二款之利用職
    務上機會詐取財物罪、刑法第二百十六條、第二百十三條之行使公務員登載不實
    罪（本於嘉義魚市場公司會計課長之職務開具不實單據粘存單，併同上開證明單
    持向嘉義魚市場公司請款）、刑法第二百十六條、第二百十條之行使偽造私文書
    罪（偽造嘉義魚市場合作社名義之活期存款取款憑條，持向嘉義二信詐領款項）
    及商業會計法第七十一條第一款之填製不實會計憑證罪（明知魚籠保證金金額浮
    報不實，仍本於其為嘉義魚市場公司會計課長之職務，據以開具屬會計憑證之支
    出傳票）。被告丙○○所犯修正前貪污治罪條例第五條第一項第二款之利用職務
    上機會詐取財物罪，公訴人認被告丙○○係犯同條例第四條第一款之侵占公有財
    物罪，惟查被告丙○○雖兼任嘉義魚市場合作社會計，惟並未經手現金，且嘉義
    魚市場合作社設於嘉市二信活期存款帳戶，係由嘉義魚市場合作社出納人員被告
    乙○○負責，起訴法條，尚有未洽，應予變更。又被告丙○○所犯刑法第二百十
    六條、第二百十三條之行使公務員登載不實罪，公訴人認係犯刑法第二百十三條
    之公務員登載不實罪，亦有未當。被告盜用印章乃偽造私文書之部分行為，偽造
    私文書後持以行使，偽造之低度行為，應為其後進而行使之高度行為所吸收，均
    不另論罪。又被告丙○○所犯行使偽造私文書罪及商業會計法之填製不實會計憑
    證罪部分，雖未經起訴，惟該部分與起訴論罪科刑部分，具有牽連犯之裁判上一
    罪關係，為起訴效力所及，本院自得併予審判。被告丙○○先後多次利用職務上
    機會詐取財物、先後多次行使公務員登載不實、先後多次行使偽造私文書及先後
    多次填製不實會計憑證犯行，均時間緊接，犯罪構成要件亦復相同，顯各係基於
    概括犯意反覆為之，皆為連續犯，各應依刑法第五十六條規定論以一罪，並加重
    其刑。被告丙○○所犯前開各罪間，具有方法結果之牽連關係，為牽連犯，應依
    刑法第五十五條規定，從一重之連續利用職務上機會詐取財物罪處斷。被告丙○
    ○所犯連續利用職務上之機會詐取財物部分，已於偵查中自白犯行，應依修正前
    貪污治罪條例第八條後段規定減輕其刑。
四、原審認被告丙○○連續利用職務上機會詐領財物部分事證明確，予以論罪科刑，
    固非無見，惟查（一）依修正前貪污治罪條例第九條第一項、第二項規定，貪污
    所得財物應予追繳發還被害人，如全部或一部無法追繳時，以其財產抵償之，本
    件被告丙○○貪污所得財物，高達六百六十五萬三千三百二十六元五角，金額甚
    鉅，原判決僅依被告丙○○所辯：已將詐取金額存入嘉義魚市場合作社帳戶內，
    作為員工福利，未存入自己帳戶等語，且未深入詳細查證，即未為追繳發還之諭
    知，且引用貪污治罪條例第十條第一項規定，應予追繳，於法自有未合。（二）
    嘉義魚市場合作社理事主席在八十三年三月一日之前為吳西，八十三年三月一日
    起為吳安成，嘉義魚市場合作社經理在八十三年三月一日之前為吳安成，八十三
    年三月一日起為周祖銘，原審就此部分未將任職之期間加以分別，僅泛指理事主
    席吳安成、經理周祖銘，亦有未洽。（三）支出傳票依修正前商業會計法第十七
    條第一項第二款之規定，係屬商業會計憑證中記帳憑證之一種，被告丙○○為嘉
    義魚市場公司之會計課長兼嘉義魚市場合作社之會計，竟以浮報開立支出傳票等
    方式，向嘉義魚市場公司溢報魚籠保證金等情，則其此部分所為另觸犯商業會計
    法第七十一條第一款之填製不實會計憑證之罪，原審就此部分未論及，亦有未合
    。公訴人聲明上訴，未附具理由（檢察官於本院本審陳述上訴意旨認為量刑過輕
    ）以及被告丙○○指摘該部分原判決不當，固無理由，惟該部分原判決既有可議
    ，應由本院將原判決關於丙○○連續利用職務上機會詐領財物部分及所定執行刑
    均撤銷改判。爰審酌被告丙○○上開部分犯罪之動機、目的、手段、品性、生活
    狀況、智識程度、犯罪所生之危害及犯罪後態度等一切情狀，量處如主文第二項
    所示之刑，並依修正前貪污治罪條例第十六條之規定宣告褫奪公權三年。貪污所
    得財物六百六十五萬三千三百二十六元五角，依修正前貪污治罪條例第九條第一
    項、第二項規定，應予追繳發還被害人嘉義魚市場公司，如全部或一部無法追繳
    時，以其財產抵償之。
五、公訴意旨另略以：被告丙○○復於八十一年三月初，盜領嘉義魚市場合作社活期
存款一筆，金額為十二萬七千三百元（如附表五編號１所示），並於同年月九日
    轉帳存入嘉義二信總社0000－00－00000－0帳戶內侵吞入己。被告
    丙○○並於八十四年二月九日，見被告乙○○辦公桌上放有一張嘉義二信活期存
    款取款憑條，其上已填寫帳號「00000－0－0」，印有日期「、２、９
    」，並用支票打字機印妥面額「玖萬捌仟元整」，竟另行起意盜取該張取款憑條
    ，並復盜蓋嘉義魚市場合作社理事主席吳安成、經理周祖銘及出納即被告乙○○
    之領款印鑑，持向嘉義二信總社信盜領存款九萬八千元（如附表五編號２所示）
    ，然因取款金額打字之字體，顯與嘉義魚市場合作社正常領款所打之字體有異，
    經嘉義二信行員賴宏毅當場以電話向被告乙○○求證，被告丙○○盜領嘉義魚市
    場合作社存款之事始被發覺。嗣後被告丙○○始於同年二月十一日將前述盜領之
    款項交還乙○○存回嘉義二信總社帳戶內（被告丙○○就連續盜領附表五之二筆
    款項，而論處以連續行使偽造私文書罪部分上訴，業經最高法院以上訴不合法駁
    回確定），因認被告丙○○另涉犯貪污治罪條例第六條第一項第三款之竊取職務
    上持有之非公用私有財物罪嫌及刑法第二百零一條之偽造有價證券罪嫌。經查被
    告丙○○竊取附表五編號２所示由乙○○保管打上嘉義魚市場合作社於嘉義市第
    二信第00000－0－0號帳號取款憑條，擅自打印提款金額，並盜蓋魚市場
    合作社理事主席吳安成、經理周祖銘及出納乙○○印鑑，持向嘉義市第二信用合
    作社詐領存款之事實，亦經被告丙○○供承在卷，並經被告乙○○及證人即嘉義
    二信出納人員賴宏毅證述屬實（見八十五年度偵字第二三九五號卷第八頁背面至
    第九頁正面、第二十頁正、背面、第四十六頁背面至第四十七頁正面），復有附
    表五編號２所示取款憑條一張在卷可資佐證（見八十五年度偵字第二三九五號卷
    第六六頁）。至於附表五編號１所示存款十二萬七千三百元，則由被告丙○○竊
    取取款憑條詐領後，盜蓋魚市場合作社理事主席吳西、經理吳安成及出納乙○○
    印鑑後，轉存入嘉義二信第0000－00－00000－0號丙○○帳戶內，
    亦有附表五編號１所示取款憑條及被告丙○○0000－00－00000－0
    號帳戶對帳單影本各一份在卷足按（見八十五年度偵字第二三九五號卷第六七頁
    、第六五頁）。足證被告丙○○所辯：附表五編號１所示存款，非其所詐領云云
    ，不足採，事證明確，被告丙○○上開之犯行，亦堪認定。核被告丙○○上開所
    為，係犯刑法第三百二十條第一項之竊盜罪（竊取被告乙○○保管中放置辦公桌
    上附表五所示已填寫「00000－0－0」嘉義魚市場合作社帳戶之嘉義二信
    活期存款取款憑條）及第二百十六條、第二百十條之行使偽造私文書罪（偽造嘉
    義魚市場合作社名義之活期存款取款憑條，持向嘉義二信詐領款項）、第三百三
    十九條第一項之詐欺取財罪（以上開偽造之活期存款取款憑條，持向嘉義二信詐
    領款項）。雖公訴人認被告丙○○另犯同條例第六條第一項第三款竊取職務上持
    有非公用私有財物罪嫌及刑法第二百零一條偽造有價證券罪嫌云云。然按嘉義魚
    市場合作社取款憑條，乃共同被告乙○○掌管之物，並非被告丙○○職務上持有
    之物，且取款憑條屬私文書，亦非可背書轉讓流通之有價證券，故該部分起訴法
    條，亦有未洽，應予變更。其盜用印章乃偽造文書之一部行為，偽造私文書後持
    以行使，偽造之低度行為，應為其後進而行使之高度行為所吸收，均不另論罪。
    被告丙○○先後二次行使偽造私文書及詐欺取財犯行，均時間緊接，犯罪構成要
    件亦復相同，顯均係基於概括犯意反覆為之，皆為連續犯，各應依刑法第五十六
    條規定論以一罪，並加重其刑。被告丙○○所犯上開各罪間，具有方法結果牽連
    關係，為牽連犯，應依刑法第五十五條規定，從一重之連續行使偽造私文書罪處
    斷。按刑事訴訟法第三百零二條第一款規定，案件曾經判決確定者，應為免訴之
    判決，係以同一案件，已經法院為實體上之確定判決，該被告應否受刑事制裁，
    即因前次判決而確定，不能更為其他有罪或無罪之實體上裁判。此項原則，關於
    實質上一罪或裁判上一罪，均有其適用，連續犯與牽連犯均係裁判上一罪，連續
    犯一部分犯罪事實曾經判決確定者；牽連犯如其方法或結果之犯罪行為，業經判
    決確定者，其效力均當然及於全部，此種事實係因審判不可分之關係，在審理事
    實之法院，就全部犯罪事實，依刑事訴訟法第二百六十七條規定，本應予以審判
    ，故其確定判決之既判力自應及於全部之犯罪事實（參照最高法院三十二年上字
    第二五七八號判例）。查公訴人認被告丙○○所犯上開事實，係犯貪污治罪條例
    第六條第一項第三款之竊取職務上持有之非公用私有財物罪及刑法第二百零一條
    之偽造有價證券罪間，有方法結果之牽連關係，為牽連犯，應依刑法第五十五條
    之規定，從一重之竊取職務上持有之非公用私有財物罪，惟連續偽造有價證券罪
    ，應變更為連續行使偽造私文書罪，已如前述，被告丙○○就連續盜領附表五之
    二筆款項，而論處以連續行使偽造私文書罪部分上訴，業經最高法院以上訴不合
    法駁回確定，有最高法院九十一年度臺上字第七五四五號判決一份附於本院本審
    卷可稽，揆諸前開說明，被告丙○○被訴竊取職務上持有之非公用私有財物罪部
    分，即應為免訴之判決。
貳、被告乙○○部分：
一、公訴意旨略以：被告乙○○負責經辦嘉義魚市場合作社出納業務，明知會計即被
    告丙○○盜領前揭嘉義魚市場合作社活期存款九萬八千元，不予舉發外，並自八
    十一年三月九日起，至八十四年十月二日止，意圖為自己不法之所有，基於概括
    之犯意，連續製作不實之「嘉義市魚市場員工消費合作社日記帳」，藉其職務上
    持有之機會，連續侵吞該社活期存款四十三筆（如附表三），合計七百四十萬四
    千四百六十八元，因認被告乙○○涉犯刑法第三百三十六條第二項之業務侵占罪
    嫌及第二百十五條之業務上登載不實罪嫌云云。
二、公訴人認上訴人即被告乙○○涉犯業務侵占罪及業務上登載不實罪，無非以右揭
    事實除被告丙○○自白甚詳外，復有嘉義市審計室移送函、嘉義魚市場合作社魚
    籠借款簿影本等物在卷足稽，再者，所侵占之款項甚鉅，且時間長達二年之久，
    而被告乙○○負責經辦該項業務之人，竟稱不知情云云，實令人匪夷所思，不符
    一般經驗法則，足見被告乙○○所辯，係卸責之詞等情為主要論據。
三、訊據被告乙○○否認有業務侵占及業務上登載不實之犯行，辯稱：嘉義魚市場合
    作社之取款憑證，乃由其依據支出傳票所制作，然後依層級送經理周祖銘、理事
    主席吳安成蓋章，作業流程表業經證人周祖銘作證確認流程表無訛，其並無盜蓋
    吳安成或周祖銘之印章，吳安成或周祖銘亦未指證其盜蓋其等印章，不能以被告
    丙○○有涉嫌盜蓋即推定其也必盜蓋。附表四之八筆取款憑條領取之一百三十三
    萬二千八百元是以正常程序領取，且用於於魚籠退款正當用途，其並未侵占，依
    嘉義魚市場公司九十二年五月二日函覆，因帳冊並未移交，已無資料可查，惟支
    付傳票係由會計部門保管，會計即被告丙○○故意攜走支出傳票，其如何提出支
    出傳票佐證其支出之正當性，自不能因此逕推論其侵占。魚貨退款乃魚貨承銷人
    於購買魚貨時，依其裝貨之魚籠數，每個五十元，先向嘉義魚市場公司繳交使用
    魚籠保證金，俟其退還魚籠時，再由嘉義魚市場公司退還承銷人之款項，甲○是
    魚籠退款之管理員，每天營業開始都要向公司拍賣員借現金約十萬元不等，作為
    當天退款之用，甲○向拍賣員借用之款項，必須於當日歸還，有甲○所書寫之魚
    籠借款簿可證，而其制作如附表四之八筆取款條所領取之款項，即用以歸還甲○
    向拍賣員借款之用，若沒有該八筆取款條之領款，則甲○之借款根本無法當日歸
    還拍賣員，拍賣員當日帳載即無法平衡，拍賣員帳載必須平衡是公司之要求，而
    本案公司並無指出帳載不平衡之情事，故魚籠借款簿之借款及歸還情形與該八筆
    取款之日期相互勾稽，即知該八筆款項是用在魚籠退款之正當支出，而非其侵占
    等語。
四、按犯罪事實應依證據認定之，無證據不得認定犯罪事實，不能證明被告犯罪者，
    應諭知無罪之判決，刑事訴訟法第一百五十四條第二項、第三百零一條第一項分
    別定有明文。又事實之認定，應憑證據，如未能發現相當證據，或證據不足以證
    明，自不能以推測或擬制之方法，以為裁判基礎。而認定不利於被告之事實，須
    依積極證據，茍積極證據不足為不利於被告事實之認定時，即應為有利於被告之
    認定，更不必有何有利之證據。另認定犯罪事實所憑之證據，雖不以直接證據為
    限，間接證據亦包括在內，然而無論直接或間接證據，其為訴訟上之證明，須於
    通常一般之人均不致有所懷疑，而得確信其為真實之程度者，始得據為有罪之認
    定，倘其證明尚未能達到此一程度，而有合理之懷疑存在時，致使無從形成有罪
    之確信，根據「罪證有疑，利於被告」之證據法則，即不得遽為不利被告之認定
    ，亦有最高法院四十年臺上字第八六號、三十年上字第八一六號及七十六年度臺
    上字第四九八六號判例可資參照。
五、經查：
（一）查附表三所示嘉義魚市場合作社存於嘉義二信疑遭詐領活期存款四十三筆中，
      如附表一所示二十七筆存款，每筆取款憑條金額欄內打印字體，與被告丙○○
      竊取盜領附表五編號２所示存款之取款憑條金額欄內打印字體，完全相同，而
      與嘉義魚市場合作社出納乙○○平常在取款憑條金額欄內打印之字體不符，顯
      然該部分嘉義魚市場合作社之存款，應屬被告丙○○竊取盜領。而附表二所示
      八筆，經核對溢領代收承銷人魚籠保證金憑證及嘉義魚市場員工消費合作社日
      記帳結果，證實其中附表二編號１至６所示提款，均有被告丙○○製作之支出
      傳票，且與存款對帳單提領金額相符，編號７、８所示提款，由被告乙○○製
      作之日記帳記載顯示，提領金額亦與存款對帳單提領金額相符（見本院上訴審
      卷第一四七頁至第一六○頁被告乙○○辯護意旨狀證物四），該八筆款項顯屬
      嘉義魚市場合作社正常支出，並非被告乙○○詐領。而剔除附表一、二所示三
      十五筆非屬被告乙○○詐領之存款，尚有附表四所示八筆存款一百三十三萬二
      千八百元，去向不明。
（二）證人甲○於本院本審調查時證稱：「（你是嘉義魚市場合作社員工？）我是魚
      市場合作社員工。」「（每天工作項目？）收回魚籠。」「（退還保證金的錢
      何來？）早上上班，我向拍賣員借的。大部分我都借十萬元。」「（所借款項
      到當天拍賣結束，所借款項是否償還？）上班時借，結束後將剩下的錢連同報
      告單交給會計課長丙○○，不必還給拍賣員。」「（有無今天剩下的留一部分
      明天再用？）沒有此情形。」「（請問向拍賣員所借款項，如何還給拍賣員？
      ）我不知道這與我無關。我都將錢交給課長。」「（是否每日都借十萬元？）
      大部分都如此。有上班的日子大部分都借十萬元。」「（每日所借款項是否如
      這張明細表所載（提示））是。」「（依照這明細表也有借三十幾萬、十幾萬
      ？）所退還魚籠較多就要借較多。」「（收回魚籠退保證金，漁獲收保證金有
      無參與？）我負責退魚籠保證金部分，其他沒有參與。」等語（見本院本審卷
      九十二年四月十六日訊問筆錄）。證人丁○○於本院本審調查時證稱：「（嘉
      義魚市場當拍賣員？）是。」「（甲○每天都向拍賣員借現金退還魚籠保證金
      ？）我們有六個拍賣員輪流，輪到收錢時才管錢，甲○每天上班都會來借現金
      。」「（他所借現金是否當天要還，還是幾天還一次？）他沒有直接還給我們
      ，拍賣結束後我們作明細表將現金收多少、支票收多少、合作社借多少，總數
      多少的明細表交給出納乙○○。」「（以後甲○所借錢如何還？）由魚市場出
      納兼合作社出納乙○○向合作社請款。」「（多久還？）非假日當天都要償還
      這樣帳才會相符。假日就沒有。」等語（見本院本審卷九十二年四月十六日訊
      問筆錄）。證人甲○及丁○○上開證言，核與被告乙○○所辯證人甲○每天營
      業開始都要向公司的拍賣員借現金約十萬元不等，作為當天退款之用，證人甲
      ○向拍賣員借用之款項，必須於當日歸還，有甲○所書寫之魚籠借款簿可證等
      情相符，而嘉義魚市場公司函覆亦稱：「本公司原員工消費合作社（以下簡稱
      合作社）已於民國年解散：：：僅就本公司與合作社之互動流程作一說明：
      本公司拍賣員依輪流每月一名於凌晨收取外縣市承銷人魚貨款，魚籠管理人員
      甲○先生每日於凌晨二時左右向此拍賣員借取現金作繳回塑膠魚籠退回魚籠保
      證金之用，當日作業結束後（約上午七至八時）甲○先生須將塑膠魚籠進出報
      告單及所借現金剩餘款繳回合作社，合作社經內部收支流程後，當日由出納繳
      回甲○先生所借款項，此流程至今尚沿用中：：：。」等語，有該公司九十二
      年三月十二日嘉魚股字第一四二號函一份附於本院本審卷第一卷可稽，則被告
      乙○○辯稱：而其制作之附表四所示八筆取款條所領取之款項，即用以歸還甲
      ○向拍賣員借款之用，若沒有該八款取款條之領款，則甲○之借款根本無法當
      日歸還拍賣員，拍賣員當日帳載即無法平衡，拍賣員帳載必須平衡是公司之要
      求，而本案公司並無指出帳載不平衡之情事，故從魚籠借款簿之借款及歸還情
      形與該八筆取款之日期相互勾稽，即知該八筆款項是用在魚籠退款之正當支出
      ，而非其侵占等語，並非無可採。
（三）被告丙○○於本院本審審理時供稱：「（你在嘉義市魚市場及員工消費合作社
      任職時，是擔任何職務？）兩個單位都是任職會計。」「（這兩個單位有關帳
      簿及會計憑證都是由何人保管？）都是由我保管。」「（案發後你離職是否有
      將帳簿及支出憑證帶走？）我帶走一部分，是在事發前帶走一部分，但是案發
      後我就將帳簿及支出憑證帶回魚市場。」「（你確定是否將帶走之帳簿及支出
      憑證全部帶回魚市場？）確定。」「（那為何魚市場找人去整理帳簿及憑證時
      發現有遺漏？）魚市場請會計師整理帳簿時，有請全部的員工幫忙整理，這中
      間是否有遺漏或出了什麼問題，我就不知道了。」「（（請求提示今日庭呈辯
      護狀之證物一）審計室的函認為部分憑證已經不完整且遍尋不著，因而認為你
      有毀損證據之虞，對此有何意見？）審計室查帳在先，他們在查帳時，就已經
      發現我的帳沒有記載完整但憑證沒有問題，我知道事情要爆發了，後來我就棄
      職潛逃，隔了二、三天，我請我妹妹把憑證送回魚市場，帳都是用電腦記載，
      之後魚市場就請會計師及員工來整理帳簿及會計憑證，審計室函的內容是指我
      把憑證送回去魚市場之前的事情。」「（（請求提示今日庭呈辯護狀之存摺提
      款紀錄及魚籠部貸）提款條需不需經過你蓋章？）不需要。」「（這八筆的支
      出憑證，需不需要你蓋章？）支出憑證需要我製作、請款。」「（錢領了之後
      ，支出憑證是否需要你保管？）錢領了之後，支出憑證就是送回我這邊。」「
      魚籠部貸是否由甲○所記載？）甲○要借款都要他本人記載金額及簽名，這是
      他本人簽的沒錯。」「（甲○借的錢由何人歸還給拍賣員？）甲○先向拍賣員
      借錢處理魚籠的錢，等到當天結束後，由我先製作支出憑證後請款，再把支出
      憑證交給乙○○去製作取款條，領錢後由乙○○歸還借款，當天早上拍賣結束
      後，拍賣員還要把所收的魚貨款及支出作成清單，連同支出剩下的貨款一併交
      給乙○○。」「（九十三年三月十五日調查庭整理的八筆款項的支出憑證是否
      由你所製作？）依正常情況應該是由我所製作。」「（何以這部分沒有魚籠的
      領款憑證？）總共有四十三筆沒有魚籠的領款憑證，不是只有這八筆，後來在
      倉庫裡有找到支出憑證，但在乙○○的日記簿裡面沒有記載，按正常程序需要
      我製作支出憑證核准後才能把錢領出去。」「（依正常程序是何人把魚籠的領
      款憑證交給你？）甲○借錢後將魚籠的退款交給魚籠的使用人，甲○再將收回
      的魚籠數量及支出剩下的金額作帳，一併交給我，我再根據甲○的帳作成支出
      憑證請款再交給乙○○歸還。」「（這八筆有領款的紀錄而沒有相關甲○的帳
      ？）這我就不敢確認了。」「（所謂你根據甲○的帳作成支出憑證，金額是以
      概數記載或是如數記載？）我是根據甲○所作收回魚籠數量的帳如數記載，製
      作支出憑證。」等語（見本院本審卷九十三年四月二十二日審判筆錄），被告
      丙○○供述嘉義魚市場公司及嘉義魚市合作社，有關帳簿及會計憑證都是由其
      保管，又被告丙○○上開雖供稱：其離職有帶走一部分帳簿及支出憑證，是在
      事發前帶走一部分，但是案發後其就將帶走之帳簿及支出憑證其妹妹帶回魚市
      場，魚市場請會計師整理帳簿時，有請全部的員工幫忙整理，這中間是否有遺
      漏或出了什麼問題，我就不知道了等語，惟嘉義魚市場公司函稱：「本公司原
      員工消費合作社之會計員為前會計課長丙○○先生兼任，民國八十四年黃棄職
      潛逃後，其所保管之帳冊並未移交，再經人事變動，帳冊資料已不復存在，：
      ：：甲○先生在對照表上所列之九筆魚籠借款，合作社需當日繳回公司入帳，
      至於合作社如何歸還，乙○○所列七筆（應係八筆）提領金額是否用在還甲○
      之借款屬合作社內部之帳務，已無資料可查：：：」等語，有該公司九十二年
      五月二日嘉魚股字第二三一號函一份附於本院本審卷第一卷可按，足見被告乙
      ○○所制作之如附表四所示八筆取款條所領取之款項，是否用以歸還甲○向拍
      賣員借款之用，已無資料可查。又被告丙○○上開供稱：總共有四十三筆沒有
      魚籠的領款憑證，不是只有這八筆，後來在倉庫裡有找到支出憑證，但在乙○
      ○的日記簿裡面沒有記載，按正常程序需要其製作支出憑證核准後才能把錢領
      出去，依正常程序是甲○借錢後將魚籠的退款交給魚籠使用人，甲○再將收回
      之魚籠數量及支出剩下之金額作帳，一併交給其，其再根據甲○的帳作成支出
      憑證請款再交給被乙○○歸還，這八筆有領款的紀錄而有無相關甲○的帳，其
      就不敢確認，其是根據甲○所作收回魚籠數量的帳如數記載，製作支出憑證，
      惟被告乙○○於本院本審供稱：「魚市場的現金出入簿是會計做的才是對外公
      開的現金出入簿，出納做現金出入簿的只是備忘錄而已。」「（嘉義市魚市場
      員工消費合作社現金出入簿是不是你記載的？）是，是我記載的備忘錄，不是
      對外的帳冊。」「正確的查帳方式應該是用會計的帳冊也就是對外公開的帳冊
      ，核對出納的現金，不是用我出納的備忘錄核對銀行的現金。」等語（見本院
      本審卷九十二年十一月十日準備程序筆錄），如附表四所示八筆，在被告乙○
      ○的日記簿裡面沒有記載，惟在會計被告丙○○之現金出入簿是否有記載，因
      已無資料可查，是否能因此認係被告乙○○所侵占，非無疑問。
（四）綜上所述，並無積極證據足以證明被告乙○○業務侵占及業務上登載不實之犯
      行，於通常一般之人均不致有所懷疑，而得確信其為真實之程度，此外，亦查
      無積極證據足資證明被告乙○○有公訴人所指上揭之犯行，自不能以推測或擬
      制之方法，以為裁判基礎，而為不利於被告乙○○之認定，被告乙○○之辯解
      非無可採，揆諸前開規定及判例要旨，尚不能證明被告乙○○犯罪，原審未予
      查明，遽以被告乙○○係犯刑法第三百三十六條第二項業務侵占罪及第二百十
      六條、第二百十五條之行使業務上登載不實罪。被告先後多次業務侵占及行使
      業務上登載不實犯行，時間緊接，所犯罪名相同，顯係出於概括之犯意為之，
      均為連續犯，均應依刑法第五十六條之規定，以業務侵占罪及行使業務上登載
      不實罪論，並均加重其刑。又被告乙○○所犯前開數罪間，有方法結果之牽連
      關係，為牽連犯，應依刑法第五十五條之規定，從一重之業務侵占罪處斷，尚
      有未洽。公訴人未具理由上訴（檢察官陳述上訴意旨：量刑過輕。）為無理由
      ，而被告上訴否認犯罪，為有理由，應由本院將原判決關於被告乙○○業務侵
      占部分撤銷，改諭知被告乙○○無罪之判決。
據上論斷，應依刑事訴訟法第三百六十九條第一項前段、第三百六十四條、第三百條
、第二百九十九條第一項前段、第三百零二條第一款、第三百零一條第一項、修正前
貪污治罪條例第五條第一項第二款、第八條後段、第九條第一項、第二項、第十六條
、商業會計法第七十一條第一款、刑法第二條第一項但書、第五十六條、第二百十六
條、第二百十三條、第二百十條、第三百二十條第一項、第三百三十九條第一項、第
五十五條、第三十七條第二項、罰金罰鍰提高標準條例第一條前段，判決如主文。
本案經檢察官吳萃芳到庭執行職務。
中    華    民    國      九十三      年      五      月      六        日
                                  臺灣高等法院臺南分院刑事第三庭
                                      審判長法官  陳    義    仲
                                            法官  楊    子    莊
                                            法官  陳    清    溪
右正本證明與原本無異。
如不服本判決，應於判決送達後十日內向本院提出上訴狀，其未敘述理由者並應於提
出上訴狀後十日內向本院補提理由書（應附繕本)。
被告乙○○不得上訴。
                                      法院書記官  尤    乃    玉
中    華    民    國      九十三      年      五      月        七      日
附錄：本判決論罪科刑法條
修正前貪污治罪條例第五條第一項第二款：
有左列行為之一者，處無期徒刑或七年以上有期徒刑，得併科二百萬元以下罰金：
二、利用職務上之機會，詐取財物者。
刑法第二百十六條：
行使第二百十條至第二百十五條之文書者，依偽造、變造文書或登載不實事項或使登
載不實事項之規定處斷。
刑法第二百十條：
偽造、變造私文書，足以生損害於公眾或他人者，處五年以下有期徒刑。
刑法第三百二十條：
意圖為自己或第三人不法之所有，而竊取他人之動產者，為竊盜罪，處五年以下有期
徒刑、拘役或五百元以下罰金。
意圖為自己或第三人不法利益，而竊佔他人之不動產者，依前項之規定處斷。
前二項之未遂犯罰之。
刑法第二百十三條：
公務員明知為不實之事項，而登載於職務上所掌之公文書，足以損害於公眾或他人者
，處一年以上七年以下有期徒刑。
刑法第二百十五條：
從事業務之人，明知為不實之事項，而登載於其業務上作成之文書，足以生損害於公
眾或他人者，處三年以下有期徒刑、拘役或五百元以下罰金。
刑法第三百三十九條：
意圖為自己或第三人不法之所有，以詐術使人將本人或第三人之物交付者，處五年以
下有期徒刑、拘役或科或併科一千元以下罰金。
商業會計法第七十一條第一款：
商業經辦會計人員有左列情形之一者，處五年以下有期徒刑、拘役或科或併科新台幣
十五萬元以下罰金：一、以明知為不實之事項，而填製會計憑證或記入帳冊者。
附表一：（單位均為新臺幣元，下同）
┌──┬────┬──────┬──────┬─────┬───────┐
│編號│提款日期│提 款  金 額│累 計  金 額│原判決編號│附          註│
├──┼────┼──────┼──────┼─────┼───────┤
│ １ │9.  │  100000元  │  100000元  │    ２    │金額字體不符  │
├──┼────┼──────┼──────┼─────┼───────┤
│ ２ │11.19.  │  100000元  │  200000元  │    ３    │金額字體不符  │
├──┼────┼──────┼──────┼─────┼───────┤
│ ３ │4.8.  │  230680元  │  430680元  │    ４    │金額字體不符  │
├──┼────┼──────┼──────┼─────┼───────┤
│ ４ │4.19.  │  235800元  │  666480元  │    ５    │金額字體不符  │
├──┼────┼──────┼──────┼─────┼───────┤
│ ５ │7.  │  100000元  │  766480元  │    ６    │金額字體不符  │
├──┼────┼──────┼──────┼─────┼───────┤
│ ６ │8.  │  174800元  │  941280元  │    ８    │金額字體不符  │
├──┼────┼──────┼──────┼─────┼───────┤
│ ７ │9.8.  │  132000元  │ 0000000元  │    ９    │金額字體不符  │
└──┴────┴──────┴──────┴─────┴───────┘
┌──┬────┬──────┬──────┬─────┬───────┐
│ ８ │9.20.  │  164000元  │ 0000000元  │    １０    │金額字體不符  │
├──┼────┼──────┼──────┼─────┼───────┤
│ ９ │10.14.  │  168000元  │ 0000000元  │        │金額字體不符  │
├──┼────┼──────┼──────┼─────┼───────┤
│ １０ │10.  │  233700元  │ 0000000元  │        │金額字體不符  │
├──┼────┼──────┼──────┼─────┼───────┤
│  │11.11.  │  168000元  │ 0000000元  │        │金額字體不符  │
├──┼────┼──────┼──────┼─────┼───────┤
│  │11.  │  217000元  │ 0000000元  │        │金額字體不符  │
├──┼────┼──────┼──────┼─────┼───────┤
│  │2.7.  │  158000元  │ 0000000元  │        │金額字體不符  │
├──┼────┼──────┼──────┼─────┼───────┤
│  │3.4.  │  236000元  │ 0000000元  │        │金額字體不符  │
├──┼────┼──────┼──────┼─────┼───────┤
│  │3.11.  │  239500元  │ 0000000元  │        │金額字體不符  │
├──┼────┼──────┼──────┼─────┼───────┤
│  │4.1.  │  166000元  │ 0000000元  │        │金額字體不符  │
└──┴────┴──────┴──────┴─────┴───────┘
┌──┬────┬──────┬──────┬─────┬───────┐
│  │4.8.  │  100000元  │ 0000000元  │        │金額字體不符  │
├──┼────┼──────┼──────┼─────┼───────┤
│  │5.2.  │  439488元  │ 0000000元  │        │金額字體不符  │
├──┼────┼──────┼──────┼─────┼───────┤
│  │5.  │   96800元  │ 0000000元  │        │金額字體不符  │
├──┼────┼──────┼──────┼─────┼───────┤
│  │7.5.  │   68000元  │ 0000000元  │        │金額字體不符  │
├──┼────┼──────┼──────┼─────┼───────┤
│  │7.12.  │  117000元  │ 0000000元  │        │金額字體不符  │
├──┼────┼──────┼──────┼─────┼───────┤
│  │8.1.  │  119000元  │ 0000000元  │        │金額字體不符  │
├──┼────┼──────┼──────┼─────┼───────┤
│  │11.19.  │   86800元  │ 0000000元  │        │金額字體不符  │
├──┼────┼──────┼──────┼─────┼───────┤
│  │12.8.  │  116000元  │ 0000000元  │        │金額字體不符  │
├──┼────┼──────┼──────┼─────┼───────┤
│  │12.19.  │  113000元  │ 0000000元  │        │金額字體不符  │
└──┴────┴──────┴──────┴─────┴───────┘
┌──┬────┬──────┬──────┬─────┬───────┐
│  │1.12.  │  124000元  │ 0000000元  │        │已不使用之7.│
│    │        │            │            │          │以前字體      │
├──┼────┼──────┼──────┼─────┼───────┤
│  │1.  │   86000元  │ 0000000元  │        │已不使用之7.│
│    │        │            │            │          │以前字體      │
└──┴────┴──────┴──────┴─────┴───────┘
附表二：
┌──┬────┬────┬─────┬────────────────┐
│編號│提款日期│提款金額│原判決編號│附                            註│
├──┼────┼────┼─────┼────────────────┤
│ １ │3.9.  │165200元│    １    │(一)編號１－６均，均有支出傳票，且│
├──┼────┼────┼─────┤  提金額與存摺提出數額相同。    │
│ ２ │8.2.  │253000元│        │(二)編號７、８則為被告手記簿載有提│
├──┼────┼────┼─────┤  領紀錄，金額亦與存摺提出數額相│
│ ３ │8.  │236000元│        │  同。                          │
└──┴────┴────┴─────┴────────────────┘
┌──┬────┬────┬─────┬────────────────┐
│ ４ │1.  │277000元│        │                                │
├──┼────┼────┼─────┤                                │
│ ５ │2.  │240000元│        │        │
├──┼────┼────┼─────┤                                │
│ ６ │10.14.  │120000元│        │                                │
├──┼────┼────┼─────┤                                │
│ ７ │3.19.  │229900元│        │                                │
├──┼────┼────┼─────┤                                │
│ ８ │12.17.  │261000元│        │                                │
└──┴────┴────┴─────┴────────────────┘
附表三：
┌───────┬───┬───────┬──────┬────────┐
│提  款  日  期│摘  要│金          額│累        計│ 備         註  │
│年‧月‧日    │      │（單位：元）  │（單位：元）│                │
├───────┼───┼───────┼──────┼────────┤
│81‧03‧09    │現  金│ 165，200     │    165，200│        1       │
└───────┴───┴───────┴──────┴────────┘
┌───────┬───┬───────┬──────┬────────┐
│81‧09‧21    │現  金│ 100，000     │    265，200│        2       │
├───────┼───┼───────┼──────┼────────┤
│81‧11‧19    │現  金│ 100，000     │    365，200│        3       │
├───────┼───┼───────┼──────┼────────┤
│82‧04‧08    │現  金│ 230，680     │    595，880│        4       │
├───────┼───┼───────┼──────┼────────┤
│82‧04‧19    │現  金│ 235，800     │    831，680│        5       │
├───────┼───┼───────┼──────┼────────┤
│82‧07‧26    │現  金│ 100，000     │    931，680│        6       │
├───────┼───┼───────┼──────┼────────┤
│82‧08‧16    │現  金│ 120，000     │ 1，051，680│    7       │
├───────┼───┼───────┼──────┼────────┤
│82‧08‧25    │現  金│ 174，800     │ 1，226，480│        8       │
├───────┼───┼───────┼──────┼────────┤
│82‧09‧08    │現  金│ 132，000     │ 1，358，480│        9       │
├───────┼───┼───────┼──────┼────────┤
│82‧09‧20    │現  金│ 164，000     │ 1，522，480│        10      │
└───────┴───┴───────┴──────┴────────┘
┌───────┬───┬───────┬──────┬────────┐
│82‧10‧14    │現  金│ 168，000     │ 1，690，480│        11      │
├───────┼───┼───────┼──────┼────────┤
│82‧10‧23    │現  金│ 233，700     │ 1，924，180│        12      │
├───────┼───┼───────┼──────┼────────┤
│82‧11‧11    │現  金│ 168，000     │ 2，092，180│        13      │
├───────┼───┼───────┼──────┼────────┤
│82‧11‧23    │現  金│ 217，000     │ 2，309，180│        14      │
├───────┼───┼───────┼──────┼────────┤
│83‧02‧07    │現  金│ 158，000     │ 2，467，180│        15      │
├───────┼───┼───────┼──────┼────────┤
│83‧03‧04    │現  金│ 236，000     │ 2，703，180│        16      │
├───────┼───┼───────┼──────┼────────┤
│83‧03‧11    │現  金│ 239，500     │ 2，942，680│        17      │
├───────┼───┼───────┼──────┼────────┤
│83‧03‧19    │現  金│ 229，900     │ 3，172，580│        18      │
├───────┼───┼───────┼──────┼────────┤
│83‧04‧01    │現  金│ 166，000     │ 3，338，580│        19      │
└───────┴───┴───────┴──────┴────────┘
┌───────┬───┬───────┬──────┬────────┐
│83‧04‧08    │現  金│ 100，000     │ 3，438，580│        20      │
├───────┼───┼───────┼──────┼────────┤
│83‧05‧02    │現  金│ 439，488     │ 3，878，068│        21      │
├───────┼───┼───────┼──────┼────────┤
│83‧05‧28    │現  金│  96，800     │ 3，974，868│        22      │
├───────┼───┼───────┼──────┼────────┤
│83‧07‧05    │現  金│  68，000     │ 4，042，868│        23      │
├───────┼───┼───────┼──────┼────────┤
│83‧07‧12    │現  金│ 117，000     │ 4，159，868│        24      │
├───────┼───┼───────┼──────┼────────┤
│83‧08‧01    │現  金│ 119，000     │ 4，278，868│        25      │
├───────┼───┼───────┼──────┼────────┤
│83‧08‧02    │現  金│ 253，000     │ 4，531，868│        26      │
├───────┼───┼───────┼──────┼────────┤
│83‧08‧06    │現  金│  56，000     │ 4，587，868│        27      │
├───────┼───┼───────┼──────┼────────┤
│83‧08‧24    │現  金│ 112，000     │ 4，699，868│        28      │
└───────┴───┴───────┴──────┴────────┘
┌───────┬───┬───────┬──────┬────────┐
│83‧08‧31    │現  金│ 236，000     │ 4，935，868│        29      │
├───────┼───┼───────┼──────┼────────┤
│83‧10‧04    │現  金│ 180，000     │ 5，115，868│        30      │
├───────┼───┼───────┼──────┼────────┤
│83‧11‧19    │現  金│  86，800     │ 5，202，668│        31      │
├───────┼───┼───────┼──────┼────────┤
│83‧11‧22    │現  金│ 233，000     │ 5，435，668│        32      │
├───────┼───┼───────┼──────┼────────┤
│83‧11‧29    │現  金│ 387，000     │ 5，822，668│        33      │
├───────┼───┼───────┼──────┼────────┤
│83‧12‧08    │現  金│ 116，000     │ 5，938，668│        34      │
├───────┼───┼───────┼──────┼────────┤
│83‧12‧17    │現  金│ 261，000     │ 6，199，668│        35      │
├───────┼───┼───────┼──────┼────────┤
│83‧12‧19    │現  金│ 113，000     │ 6，312，668│        36      │
├───────┼───┼───────┼──────┼────────┤
│83‧12‧30    │現  金│  56，800     │ 6，369，468│        37      │
└───────┴───┴───────┴──────┴────────┘
┌───────┬───┬───────┬──────┬────────┐
│83‧12‧31    │現  金│ 188，000     │ 6，557，468│        38      │
├───────┼───┼───────┼──────┼────────┤
│84‧01‧12    │現  金│ 124，000     │ 6，681，468│        39      │
├───────┼───┼───────┼──────┼────────┤
│84‧01‧23    │現  金│  86，000     │ 6，767，468│        40      │
├───────┼───┼───────┼──────┼────────┤
│84‧01‧24    │現  金│ 277，000     │ 7，044，468│        41      │
├───────┼───┼───────┼──────┼────────┤
│84‧02‧22    │現  金│ 240，000     │ 7，284，468│        42      │
├───────┼───┼───────┼──────┼────────┤
│84‧10‧14    │      │ 120，000     │ 7，404，468│        43      │
├───────┼───┼───────┼──────┼────────┤
│合      計    │現  金│    43筆      │ 7，404，468│                │
└───────┴───┴───────┴──────┴────────┘
附表四：
┌────┬───┬──────┬──────┬────────────┐
│提款日期│摘  要│金        額│累        計│備                    註│
│年 月 日│      │            │            │                        │
├────┼───┼──────┼──────┼────────────┤
│ 8. 16.│現  金│  120,000   │ 120,000    │           ７           │
├────┼───┼──────┼──────┼────────────┤
│ 8. 6.│現  金│   56,000   │ 176,000    │                      │
├────┼───┼──────┼──────┼────────────┤
│ 8. │現  金│  112,000   │ 288,000    │                      │
├────┼───┼──────┼──────┼────────────┤
│ 10. 4.│現  金│  180,000   │ 468,000    │                      │
├────┼───┼──────┼──────┼────────────┤
│ 11. │現  金│  233,000   │ 701,000    │                      │
├────┼───┼──────┼──────┼────────────┤
│ 11. │現  金│  387,000   │ 1,088,000  │                      │
├────┼───┼──────┼──────┼────────────┤
│ 12. │現  金│   56,000   │ 1,144,000  │                      │
└────┴───┴──────┴──────┴────────────┘
┌────┬───┬──────┬──────┬────────────┐
│ 12. │現  金│  188,000   │ 1,332,000  │                      │
├────┼───┼──────┼──────┼────────────┤
│合    計│現  金│  八   筆   │ 1,332,800  │                        │
└────┴───┴──────┴──────┴────────────┘
附表五：
┌──┬────────────────────────────────┐
│    │           丙○○盜領魚市場合作社活期存款金額明細表             │
├──┼────┬───┬──────┬──────┬─────────┤
│編號│提款日期│摘  要│金        額│累        計│備              註│
│    │年 月 日│      │            │            │                  │
├──┼────┼───┼──────┼──────┼─────────┤
│ １ │ 3. 9.│轉  帳│   127,300  │ 127,300    │轉入#SO9613-6-0黃 │
│    │        │      │            │            │新展帳戶          │
├──┼────┼───┼──────┼──────┼─────────┤
│ ２ │ 2. 9.│現  金│    98,000  │ 225,300    │                  │
└──┴────┴───┴──────┴──────┴─────────┘
